臺中高等行政法院裁定
110年度交上字第124號
上  訴  人  陳玄昌                                      
被 上訴 人  臺中市交通事件裁決處

代  表  人  黃士哲              
上列當事人間交通裁決事件，上訴人對於中華民國110年10月6日
臺灣臺中地方法院110年度交字第130號行政訴訟判決，提起上訴
，本院裁定如下：
    主  文
一、上訴駁回。
二、上訴審訴訟費用新臺幣柒佰伍拾元由上訴人負擔。
    理  由
一、按對於交通裁決事件之判決提起上訴，非以其違背法令為理
    由，不得為之，且應於上訴理由中表明原判決所違背之法令
    及其具體內容之事由，或表明依訴訟資料可認為原判決有違
    背法令之具體事實之事由，行政訴訟法第237條之9第2項準
    用第235條第2項及第236條之1規定甚明。是對於地方法院交
    通裁決事件之判決上訴，非以其違背法令，且於上訴理由中
    表明上開事由之一者，即屬不應准許，自應認為不合法而駁
    回之。又依同法第237條之9第2項準用第236條之2第3項、第
    243條第1項規定，判決不適用法規或適用不當者，為違背法
    令；而判決有第243條第2項所列各款情形之一者，為當然違
    背法令。故當事人對於地方法院交通裁決事件之判決上訴，
    依行政訴訟法第237條之9第2項準用第236條之2第3項、第24
    3條第1項規定，以判決有不適用法規或適用不當為理由時，
    其上訴狀或理由書應表明原判決所違背之法令及其具體內容
    ；若係成文法以外之法則，應揭示該法則之旨趣，倘為司法
    院解釋，則為揭示該解釋之字號或其內容。又以行政訴訟法
    第237條之9第2項準用第236條之2第3項、第243條第2項所列
    各款情形為理由時，其上訴狀或理由書，應揭示合於該條項
    各款之事實。上訴狀或理由書如未依此項方法表明者，即難
    認為已對交通裁決事件判決之違背法令有具體指摘，其上訴
    自難認為合法。
二、訴外人新億小客車租賃有限公司所有號牌RBF-5721號租賃小
    客車（下稱系爭車輛），於民國109年7月14日2時39分許，
    行經花蓮縣○○鄉台9線179K+20公尺處北上(設有固定式測速
    照相桿)，因「限速70公里、經測速時速138公里、超速68公
    里」之違規行為，遭花蓮縣警察局（下稱舉發機關）員警認
    定該車違反道路交通管理處罰條例第43條第1項第2款規定，
    逕行對車主製開第P21268396號舉發違反道路交通管理事件
    通知單。車主於到案期限前檢具事證及應歸責人相關資料，
    向交通部公路總局臺北區監理所花蓮監理站告知應歸責人即
    上訴人，交通部公路總局臺北區監理所花蓮監理站遂移由被
    上訴人辦理，被上訴人續於110年3月2日以中市裁字第68-P2
    1268396號裁決書（下稱原處分），依道路交通管理處罰條
    例第43條第1項第2款、第63條第1項第3款、第24條第1項第3
    款及「違反道路交通管理事件統一裁罰基準表」之規定，按
    逾到案期限60日以上之基準，裁處上訴人第4階段罰鍰新臺
    幣（下同）1萬2000元，記違規點數3點，並應參加道路交通
    安全講習。上訴人不服，提起本件行政訴訟，經臺灣臺中地
    方法院於110年10月6日以110年度交字第130號判決（下稱原
    判決）駁回，上訴人仍不服，於是提起本件上訴。
三、上訴意旨略以：上訴人認為被罰的車子不是上訴人所租的車
    ，上訴人所租車號為RBF-5721號，白色、國瑞，上訴人認為
    車型不一致等語。並聲明：原判決廢棄，原裁決撤銷。㈠
四、本件原判決經檢視超速違規之測速採證照片，認受測車輛即
    為車牌號碼000-0000號之系爭車輛，並於上開時地測得行車
    速度為138KM/H，而系爭車輛係上訴人向訴外人新億小客車
    租賃有限公司所租賃車輛，原告所租車輛號牌為RBF-5721號
    ，廠牌、型式與顏色為白色均核與採證照片之違規車輛相符
    ，且系爭車輛超速違規時，確為上訴人租賃占有使用期間，
    且經訴外人依道交條例第85條第1項規定歸責予上訴人，而
    認上訴人駕駛系爭車輛確於上開時地有超速之違規事實，本
    院經核原判決已就實體事項，論述綦詳，予以駁回，並無違
    誤。而上訴人前開上訴理由，實際上無非重述其在原審業經
    提出而為原判決調查審認後仍摒棄不採之主張，所陳情由亦
    僅見對原審法院已為證據取捨及理由論斷者，憑一己之見解
    重複爭執，泛稱原判決有違背法令，實未具體表明原判決所
    持何一見解或理由如何違背法令，或有何合於行政訴訟法第
    237條之9第2項準用第236條之2第3項、第243條第1項及第2
    項所列各款之情形，自難認上訴人對原判決如何違背法令，
    已有具體之指摘，依前開規定及說明，當認其上訴為不合法
    ，應予駁回。
五、末按，交通裁決事件之上訴，行政法院為訴訟費用之裁判時
    ，應確定其費用額，此觀行政訴訟法第237條之9第2項準用
    第237條之8第1項規定即明。本件上訴人對於交通裁決事件
    之上訴，既經駁回，則上訴審訴訟費用750元（上訴裁判費
    ）自應由上訴人負擔，爰併予確定如主文第2項所示。
六、結論：本件上訴為不合法，應予駁回。
中　　華　　民　　國　　110 　年　　12　　月　　8 　　日
            臺中高等行政法院第二庭
                        審判長法官  劉錫賢
                              法官  莊金昌
                              法官  楊蕙芬
以上正本證明與原本無異。
本裁定不得抗告。
中　　華　　民　　國　　110 　年　　12　　月　　9 　　日
                              書記官　林昱妏